臺灣彰化地方法院刑事判決　　　　　　 96年度簡上字第213號
公　訴　人　臺灣彰化地方法院檢察署檢察官
上　訴　人
即　被　告　乙○○
上列上訴人即被告因詐欺案件，不服本院九十六年度斗簡字第三
七八號，中華民國九十六年七月三十一日第一審簡易判決（臺灣
彰化地方法院檢察署九十六年度偵字第五二二四號），提起上訴
，本院管轄之第二審合議庭判決如下：
    主  文
上訴駁回。
    事實及理由
一、本案經本院審理結果，認第一審判決認事用法及量刑均無不
    當，應予維持，並引用第一審判決書記載，事實、證據及理
    由（如附件）。
二、上訴人即被告上訴意旨略以：本件被告因不諳法律，誤觸法
    網，深感悔悟，且被告因此訴訟，每日憂煩交加致罹憂鬱症
    ，無從工作；原審未查遽以論處被告有期徒刑四月，如易科
    罰金以新臺幣一千元折算一日，其量刑顯屬過重，爰請求鈞
    院撤銷原判決，另為較輕刑度之判決，或准予緩刑之宣告等
    語。
三、經查，本件上訴人即被告乙○○在可預見帳戶提供予他人使
    用，因該帳戶所有人名義與實際使用人不同，將可能作為不
    詳犯罪集團作為詐欺取財之犯罪工具，藉此躲避警方之追查
    ，而在不違背其本意下，竟意圖為他人及自己不法之所有，
    基於幫助犯罪集團成員涉犯詐欺取財行為之不確定犯意，於
    民國（下同）九十六年五月間某日，由報上廣告得知可出租
    帳戶，便於同年五月十八日下午二時許，在彰化縣社頭鄉○
    ○路與員集路附近，將所有之臺灣郵政股份有限公司田中郵
    局（下稱田中郵局）帳戶（局號：0000000號、帳號
    ：0000000號）之存摺、提款卡及密碼，以新台幣（
    下同）六千元之代價，出租予真實姓名、年籍不詳之成年男
    子，旋於九十六年五月二十一日，現住於臺北市士林區之甲
    ○○，遭詐欺集團以帳戶安全監管為由，依指示匯款三十五
    萬元至乙○○上開田中郵局帳戶內，再由該犯罪集團成員中
    真實姓名、年籍不詳之成年人，立即將前揭入帳款項全數領
    出，以此等方式詐騙財物得手。嗣經甲○○察覺有異，而向
    警方報案後，循線查獲等事實，業據其於警訊、偵查中均供
    承不諱，核與證人甲○○於警訊中之指訴相符，此外，復有
    國泰世華商業銀行匯出匯款回條，田中郵局查詢帳戶最近交
    易資料、被告申設帳戶基本資料各一份附卷可按，本件犯罪
    事證明確，被告犯行堪以認定。
四、按依社會常情，任何人均可辦理金融帳戶存摺使用，如無正
    當理由，實無借用或租用他人存摺、提款卡、密碼使用之理
    ，且金融存摺、提款卡及密碼亦事關個人財產權益之保障，
    其專有性甚高，除非本人或與本人親密關係者，難認有何理
    由可同時取得該存摺、提款卡及密碼；又自政府開放金融業
    申請設立後，金融機構大量增加，一般人申請存款帳戶極為
    容易且便利，除非活期存款帳戶使用人欲將帳戶充作犯罪之
    用，否則一般人正常使用以自己名義申辦之存款帳戶即可，
    並無使用他人帳戶之必要。況近來新聞媒體，對於不肖犯罪
    人士常使用他人存款帳戶後，再持以供作犯罪使用，藉此逃
    避檢警查緝之情事，亦多所報導；且一般人亦均有妥為保管
    及防止他人任意使用存摺、提款卡及密碼之認識，縱特殊情
    況偶需交付他人使用，亦必深入瞭解用途及合理性，始予提
    供，該等專有物品如落入不明人士手中，而未加以闡明正常
    用途，極易被利用為與財產有關之犯罪工具，此為吾人依一
    般生活認知所易於體察之常識，而對於非有正當理由，竟徵
    求他人提供帳戶者，客觀上可預見其目的，係供為某筆資金
    存入後，再行領出之用意，一般人本於一般認知能力均易於
    瞭解，被告就郵局存款帳戶之申請使用細節，不可能諉為不
    知，其仍將其郵局之帳戶存摺、提款卡、提款卡密碼等物交
    付他人使用，顯有預見縱有人利用被告前揭郵局帳戶實施詐
    欺取財犯罪，以領取犯罪所得財物，避免遭查獲等情，亦不
    違背被告之本意至明，被告所辯顯係事後卸責之詞，不足採
    信。原審認定之事實、其所憑之證據及認定之理由，業據原
    審引用聲請簡易判決處刑書記載明確，原審參酌其犯罪情節
    ，判處被告有期徒刑四月，並依刑法第四十一條第一項前段
    之規定諭知易科罰金之折算標準，核無違誤或不當之處，本
    件上訴人指摘原判決不當，請求撤銷原判決，為無理由，應
    予駁回。
據上論斷，應依刑事訴訟法第四百五十五條之一第一項、第三項
、第三百六十八條、第三百七十三條，判決如主文。
本件經檢察官曾文鐘到庭執行職務。
中　　華　　民　　國　　96　　年　　10　　月　　16　　日
                    刑事第一庭  審判長法官  葉榮郎
                                法      官  郭麗萍
                                法      官  胡宜如
以上正本證明與原本無異。
本件不得上訴。
中　　華　　民　　國　　96　　年　　10　　月　　16　　日
                                書  記  官  吳金良
